# 股份支付基础结论

提问人：MPACC10 时间：2018-05-07 22:14:29
请问陈版主:国际财务报告准则 2 号股份支付BC93如何理解？具体内容如下:给予日计量和行权日计量都不是适合的，因为在一个特定会计期间内接受的服务公允价值没有受到权益公允价值后续变动的影响.下面举了个例子。谢谢！

回答人：chenyiwei
这段是“为何采用授予日（grant date）的权益工具公允价值计量员工提供的服务”的论证的一部分，即以等待期结束日（vesting date）或者行权日（exercise date）的权益工具公允价值计量服务的公允价值都是不恰当的。根据后文BC96，在授予日，借贷两边的公允价值是基本相等的，也就是预期将接受的服务的公允价值基本等于所授予的权益工具在该同一日的公允价值。